# 关于集团改制后合并报表的编制

提问人：jxcdxss 时间：2012-08-23 13:24:46
看一些企业的招股说明书时有一些疑惑向大家求教，一家集团公司原来是国有非公司制企业，下面同时有几家公司制的子公司。集团公司上市前先改制为公司制企业，在改制说明里面有这么一段：在编制合并报表日，将该项的长期股权投资的评估增值部分视同在改制日对子公司按照公允价值重新出资，因此先将子公司的单体报表自改制日开始持续计算的子公司可辨认净资产进行调整再纳入合并范围。
可是我的印象是，集团改制后合并报表中子公司应该是按照账面价值合并。
想咨询各位老师，是因为现在这一块业务没有明确的规定，大家在处理上有自由选择权么？

回答人：chenyiwei
这个问题目前没有完全明确的规定，但在 2007 年解释 1 号发布和 2008 年中国建筑等IPO案例出现后，对已经完成公司制改建的子公司的资产和负债，多数还是认为应当按照原账面价值纳入改制后集团的合并报表。